【裁判字號】    92,台上,3063
【裁判日期】    920612
【裁判案由】    違反毒品危害防制條例
【裁判全文】
最高法院刑事判決                              九十二年度台上字第三０六三號
    上  訴  人  甲○○
右上訴人因違反毒品危害防制條例案件，不服台灣高等法院中華民國九十年一月十八
日第二審判決（八十九年度上訴字第三二一九號，起訴案號：台灣板橋地方法院檢察
署八十八年度偵字第一二七七八號），提起上訴，本院判決如左：
    主  文
上訴駁回。
    理  由
按刑事訴訟法第三百七十七條規定：上訴於第三審法院，非以判決違背法令為理由，
不得為之。是提起第三審上訴，應以原判決違背法令為理由，係屬法定要件。如果上
訴理由狀並未依據卷內訴訟資料，具體指摘原判決不適用何種法則或如何適用不當，
或所指摘原判決違法情事，顯與法律規定得為第三審上訴理由之違法情形，不相適合
時，均應認其上訴為違背法律上之程式，予以駁回。本件原判決認定上訴人甲○○意
圖營利，基於概括之犯意，自民國八十八年五月初某日起至同月十八日止，在其所經
營位於台北縣板橋市○○○街七十二號之「弘合便利商店」內，以每小包第二級毒品
安非他命（下稱安非他命）新台幣（下同）一千元之價格，分別售賣予楊明龍四次、
得款四千元，售賣予陳冠州一次，得款一千元、售賣予蕭仁傑二次，得款二千元。嗣
於同月十八日晚上十時三十分許，經警查獲，扣得安非他命一包（淨重二點零五公克
）等情。因而維持第一審論處上訴人連續販賣第二級毒品罪刑之判決，駁回其在第二
審之上訴，已綜核全部卷證資料，敘明其所憑之證據及認定之理由，而以上訴人否認
犯罪所持之辯解為不足採，予以指駁綦詳，俱有卷存之證據資料可資覆按。從形式上
觀察，並無違背法令之情形存在。查證人之陳述有部分前後不符，或相互間有所歧異
時，究竟何者為可採，法院仍得本其自由心證予以斟酌，非謂一有不符或矛盾，即應
認其全部均為不可採信，若其基本事實之陳述，果與真實性無礙時，仍非不得予以採
信；又證人在偵查中或審判中己經合法訊問，其陳述明確別無訊問之必要者，不得再
行傳喚，刑事訴訟法第一百九十六條定有明文。證人楊明龍、陳冠州、蕭仁傑於警訊
及偵審中供述向上訴人購買安非他命之時間、次數、價格，有部分前後不符，或相互
間有所歧異，然其基本事實之陳述與真實性無礙，原審本其自由心證予以採擇，自屬
適法。而楊明龍、陳冠州、蕭仁傑既分別於警訊及偵審中供述明確，別無訊問之必要
，原審自無再予重複傳訊之必要；另命證人與被告對質與否，審理事實之法院，本有
自由裁酌之權，均非當事人所得強求。楊明龍於第一審審理中已到庭證述：係經朋友
介紹向上訴人購買安非他命，與上訴人既無仇隙，亦無誤會，家住南部，路途遙遠，
如有必要，願與上訴人對質等語（第一審卷第六九頁至七十三頁），原審認事證已臻
明確，無再命與上訴人對質之必要，乃其審判職權之合法行使，尤無違法之處。又犯
罪之時間，除有特殊情形外，並非構成犯罪事實之要素，有罪判決關於時間之記載，
旨在辨別犯罪之同一性。本件原判決附表編號一、二、三，關於上訴人售賣安非他命
之時間、價格、次數，均一一明白認定詳細記載，依此項記載，已達於可得確定之程
度，而無礙於犯罪同一性之辨別，縱令對售賣安非他命之時間僅記載八十八年五月初
起至同月十六日止、同月十五日起至十八日止，價格記載為一千元至二千元，亦不生
違背法令之問題。上訴意旨置原判決上開明確論斷於不顧，對原審取捨證據及證據證
明力判斷之審判職權行使，任憑己見，或就同一證據資料為相異之評價，或就不影響
於判決本旨之事項為事實之上之爭辯，均與法律規定得為第三審上訴理由之違法情形
，不相適合，其上訴違背法律上之程式，應予駁回。
據上論結，應依刑事訴訟法第三百九十五條前段，判決如主文。
中      華      民      國    九十二    年      六      月     十二     日
                              最高法院刑事第四庭
                                  審判長法官  紀  俊  乾
                                        法官  黃  正  興
                                        法官  劉  介  民
                                        法官  陳  東  誥
                                        法官  林  開  任
      右正本證明與原本無異
                                              書  記  官
中      華      民      國    九十二    年      六      月     十六     日
                                                                      Ｑ


司法院資訊處製作；財團法人民間司法改革基金會備份。
